# 工会经费相关

提问人：东 方 style12 时间：2021-12-27 17:19:22
请教大家一个问题：单位没有成立工会的，工会经费（筹备金）怎样申报和缴纳？有没有相关的规定。

回答人：chenyiwei
各地工会经费目前基本均由税务机关征收，各地的具体征管政策可能有差异，需以当地税务机关发布的规定为准。